# 向合营企业的管理层授予期权

提问人：jangyanbo 时间：2019-04-14 14:04:49
陈老师好！关于向合营企业的管理层授予期权的会计处理向您请
甲公司与乙公司共同设立丙公司，各自持股50%，各自投资 100 万元， 2018年 7 月，甲公司单独承担向丙的公司的管理层授予期权，乙公司不承担。假如期权的价值为 100 万元。我的问题如下：
1 、请问甲公司对其丙公司承担的期权如何进行会计处理。
2 、丙公司如何进行会计处理
3 、甲公司对其承担的期权在期末时如何对丙公司进行权益法核算。（假如2018 年度的本期只发生了承担管理层期权的经济事项）
4 、甲公司编制合并报表时如何对承担丙公司的经济事项进行抵消5 、乙公司因为不承担丙公司的期权费用，请问在乙公司的权益法核算及合并会计报表列报时与甲公司有何不同。

回答人：chenyiwei
1 、甲公司层面：借：长期股权投资——丙公司，贷：资本公积；
2 、丙公司：借：管理费用，贷：资本公积
3 、甲公司期末权益法核算时，因该事项不属于顺流或逆流交易的未实现损益，故正常按比例（50%）确认在上述丙公司的管理费用和资本公积中所占的份额，相应影响本企业的投资收益、资本公积和长期股权投资明细（损益调整减少，其他权益变动增加）。
4 、甲公司如有其他子公司，需编制合并报表的，则在合并报表层面无需特殊调整处理。
5 、如果乙公司和甲公司并非关联方，则乙公司在对丙公司进行权益法核算时，也同样是按比例确认在管理费用和资本公积中所占份额，与上述 3 相同。

提问人：862457365 时间：2019-04-15 23:10:29
陈老师，” 故正常按比例（50%）确认在上述丙公司的管理费用和资本公积中所占的份额，相应影响本企业的投资收益、资本公积和长期股权投资明细（损益调整减少，其他权益变动增加）。” 因为该事项不属于顺流或逆流交易的未实现损益，所以合营方期末权益法核算时，要考虑当时丙公司借贷两方的影响，括号中 “其他权益变动的增加” 就是对应的丙公司贷：资本公积的影响，请问这么理解正确吗

回答人：chenyiwei
是，同时影响损益调整和其他权益变动、投资收益和资本公积。